【裁判字號】    90,交聲,98
【裁判日期】    900924
【裁判案由】    聲明異議
【裁判全文】
臺灣臺中地方法院交通事件事裁定                      九十年度交聲字第九八號
        原處分機關  交通部公路局台中市監理站
        異議人即
        受處分人    甲○○
右列受處分人因違反道路交通管理處罰條例案件，對於交通部公路局台中市監理站中
華民國九十年三月二十日所為之處分（裁監稽違字第裁六一─ＧＡ0000000號
裁決書），聲明異議，本院裁定如左：
        主  文
異議駁回。
        理  由
一、按汽車駕駛人，駕駛汽車有酒精濃度過量之情形者，處新台幣 (下同)六千元以
    上一萬二千元以下罰鍰，並當場禁止其駕駛及吊扣其駕駛執照六個月，修正前道
    路交通管理處罰條例第三十五條第一項第一款定有明文。
二、本件聲明異議意旨略以：異議人即受處分人甲○○於案發當日僅飲一杯啤酒，自
    認飲酒絕未過量，第一次酒精濃度測量值並未過量，員警竟一再要求受處分人受
    測，至三次以後，而取得受處分人酒精濃度過量之測值，受處分人不服，當場抗
    議無效而拒絕簽收違規通知單，原裁決處分顯有違誤，爰聲明異議云云。
三、本院查：受處分人對於曾於民國八十九年七月十三日凌晨零時四十九分許，酒後
    駕駛ＭＱ－０四五八號自小客車，在台中市三中西巷、健行路口，遭臺中市警察
    局第一分局民權派出所執勤員警攔檢，發現有酒氣，經以酒精測試器測試酒精濃
    度為０‧２７ＭＧ／Ｌ之事實不爭執，並經證人即舉發員警鄭宏彬於本院九十年
    五月二十五日訊問時結證屬實，復有酒精測定值測試紙影本一件可資佐證。至於
    受處分人雖抗辯稱：第一次酒精濃度測量值並未過量，係員警一再要求受處分人
    受測，至三次以後，而取得受處分人酒精濃度過量之測值云云，惟證人鄭宏彬於
    本院同日訊問時證稱：「 (問：酒測結果是否一次就完成？)因為本來受處分人
    受酒測的時候，沒有用力吹，沒有辦法達到機器要求必須連續吹氣五秒鐘的設定
    值，大約二、三次以後受處分人才用力吹，才符合測試的標準，前幾次因為都不
    符合設定標準，所以都是在歸零之後才測試得到結果」等語，則受處分人在酒測
    之初既係未依規定方式受測，而未能符合測試標準，其後經重新施測，始測得正
    確之結果，自亦難憑第一次酒測未超過標準值，即認受處人飲酒未過量，受處分
    人所辯，洵無足採。從而，原處分機關交通部公路局台中市監理站援引首揭規定
    ，在受處分人未到案接受裁決之情形下，據以裁處一萬二千元之最高罰鍰，並吊
    扣駕照六個月，於法並無不合，本件異議為無理由，應予駁回。
據上論斷，應依道路交通管理處罰條例第八十七條第二項、道路交通案件處理辦法第
十九條，裁定如主文。
中      華      民      國      九十      年      九      月    二十四  日
                                臺灣臺中地方法院交通法庭
                                      法  官  劉長宜
右正本證明與原本無異。
如不服本裁定，應於送達後五日內，向本院提出抗告狀。
                                      書記官
中      華      民      國      九十      年      十      月     二     日


司法院資訊處製作；財團法人民間司法改革基金會備份。
